臺灣臺北地方法院刑事判決　　　　　　　95年度訴字第1950號
公　訴　人　臺灣臺北地方法院檢察署檢察官
被　　　告　丙○○
　　　　　　　　　　號4樓
指定辯護人　甲○公設辯護人　張寅煥
上列被告因強盜等案件，經檢察官提起公訴（九十五年度偵字第
二一九三一號），甲○判決如下：
    主  文
丙○○竊盜，因脫免逮捕，當場施以強暴，累犯，處有期徒刑貳
年柒月。
    事  實
一、丙○○前因竊盜及偽造文書案件，經臺灣士林地方法院於民
    國九十二年十一月二十八日以九十二年度簡字第四五三號各
    判處有期徒刑四月及五月，合併定應執行刑為有期徒刑七月
    ；復因竊盜案件經甲○於九十四年十月二十六日以九十三年
    度簡字第三０四二號判處有期徒刑三月，嗣上開三罪接續執
    行，於九十五年四月二十二日入監執行，於九十五年四月十
    七日改以易科罰金執行完畢出監；仍不知悛悔，仍意圖為自
    己不法所有，於九十五年九月二十六日下午四時五十分許，
    在臺北市○○區○○路五五四巷一九號地下一樓之「頂好超
    市」大直二店內，徒手竊取置於貨架上之雞精四盒（共二十
    四瓶），得手後即放入自備之手提袋內，然為該店店長乙○
    ○當場發覺而大喊「不要走」，丙○○見事跡敗露，旋即騎
    乘停放在外之車牌號碼ＦＤＨ—九三七號機車逃離現場，乙
    ○○發覺後立刻抓住機車，欲阻止丙○○離去，詎丙○○為
    脫免逮捕，並基於傷害他人身體之犯意，竟當場騎乘機車加
    速前進拖行乙○○，以此方式對乙○○施以強暴，致乙○○
    因此受有四肢軀幹多處挫傷等傷害，嗣為據報到場處理之員
    警當場逮捕，而查悉上情。
二、案經乙○○訴請臺北市政府警察局士林分局報請臺灣臺北地
    方法院檢察署檢察官偵查起訴。
    理  由
一、上揭犯罪事實，業據被告丙○○於甲○審理中坦承不諱，核
    與告訴人乙○○於警詢、偵查中之指訴情節相符，並經證人
    即頂好超市店長許欽淵及目擊證人吳慶忠於警詢及偵查中證
    述屬實，且有贓物認領保管單二紙、大直診所診斷證明書一
    紙、統一發票一紙及照片八張在卷可稽，堪信被告出於任意
    性之自白應與事實相符。是本件事證明確，被告犯行洵堪認
    定，應予依法論科。
二、核被告丙○○所為，係犯刑法第三百二十九條、第三百二十
    八條第一項之準強盜罪，及同法第二百七十七條第一項之傷
    害罪。被告以一騎乘機車拖行告訴人乙○○之行為同時觸犯
    上開二罪名，為想像競合犯，應依刑法第五十五條之規定，
    從一重之準強盜罪處斷。至被告涉犯傷害罪部分，起訴書雖
    未引用，然於犯罪事實中已記載告訴人受有傷害之事實，且
    該部分與前揭準強盜罪部分，有刑法第五十五條之想像競合
    犯之裁判上一罪關係，業如前述，自為起訴效力所及，甲○
    應予審究，併此敘明。茲查，被告前因竊盜及偽造文書案件
    ，經臺灣士林地方法院於九十二年十一月二十八日以九十二
    年度簡字第四五三號各判處有期徒刑四月及五月，定應執行
    刑為有期徒刑七月；復因竊盜案件經甲○於九十四年十月二
    十六日以九十三年度簡字第三０四二號判處有期徒刑三月，
    嗣上開三罪接續執行，於九十五年四月二十二日入監執行，
    於九十五年四月十七日改以易科罰金執行完畢出監，有臺灣
    高等法院被告前案記錄表在卷可稽，是被告受前開徒刑執行
    完畢後，五年以內故意再犯本案有期徒刑以上之罪，為累犯
    ，應依刑法第四十七條第一項之規定加重其刑。又被告因一
    時貪念，並為脫免逮捕，致罹刑章，且所得財物僅為雞精，
    價值非高，並已歸還告訴人，告訴人所受傷害亦非嚴重，復
    於甲○審理中坦承犯行，頗具悔意，情輕法重，堪予憫恕，
    雖宣告法定最低本刑，猶嫌過重，爰依刑法第五十九條之規
    定，酌減其刑，並先加後減之。爰審酌被告前有多次竊盜之
    犯罪紀錄，仍不知悔改，再犯本案，致告訴人受有傷害，危
    害社會治安，並斟酌其智識程度、犯罪動機、目的、手段，
    及犯罪後坦承犯行等一切情狀，量處如主文所示之刑，以示
    警懲。
據上論斷，應依刑事訴訟法第二百九十九條第一項前段，刑法第
第三百二十八條第一項、第三百二十九條、第二百七十七條第一
項、第五十五條、第四十七條第一項、第五十九條，判決如主文
。
本案經檢察官孫小萍到庭執行職務。
中　　華　　民　　國　　96　　年　　6　　月　　28 　　日
　　　　　　　　　刑事第三庭  審判長法　官　吳佳薇
                                    法　官　鍾素鳳
                                    法　官　郭顏毓
上正本證明與原本無異。
如不服本判決，應於判決送達後十日內向甲○提出上訴狀（應抄
附繕本）。告訴人或被害人如對於本判決不服者，應具備理由請
求檢察官上訴，其上訴期間之計算係以檢察官收受判決正本之日
期為準。
                                    書記官 潘文賢
中　　華　　民　　國　　96　　年　　6 　　月　　29　　日
附錄本案論罪科刑法條：
刑法第三百二十八條
意圖為自己或第三人不法之所有，以強暴、脅迫、藥劑、催眠術
或他法，至使不能抗拒，而取他人之物或使其交付者，為強盜罪
，處五年以上有期徒刑。
以前項方法得財產上不法之利益或使第三人得之者，亦同。
犯強盜罪因而致人於死者，處死刑、無期徒刑或十年以上有期徒
刑；致重傷者，處無期徒刑或七年以上有期徒刑。
第一項及第二項之未遂犯罰之。
預備犯強盜罪者，處一年以下有期徒刑、拘役或三千元以下罰金
。
刑法第三百二十九條
竊盜或搶奪，因防護贓物、脫免逮捕或湮滅罪證，而當場施以強
暴脅迫者，以強盜論。
刑法第二百七十七條
傷害人之身體或健康者，處三年以下有期徒刑、拘役或一千元以
下罰金。
犯前項之罪因而致人於死者，處無期徒刑或七年以上有期徒刑；
致重傷者，處三年以上十年以下有期徒刑。
